【裁判字號】    98,交聲,2919
【裁判日期】    981208
【裁判案由】    聲明異議
【裁判全文】
臺灣高雄地方法院交通事件裁定        98年度交聲字第2919號
原處分機關  高雄縣政府警察局
異  議  人  甲○○
上列異議人因違反道路交通管理處罰條例案件，對於高雄縣政府
警察局民國97年12月22日高縣警交字第NJ0000000 號舉發違反道
路交通管理事件通知單聲明異議，本院裁定如下：
    主  文
異議駁回。
    理  由
一、按受處分人不服道路交通管理處罰條例第8 條所定主管機關
    所為之處罰者，得於接到裁決書之翌日起20日內，向管轄地
    方法院聲明異議，道路交通管理處罰條例第87條第1 項定有
    明文。故交通違規裁罰案件異議之對象，乃交通主管機關之
    裁決。如尚未裁決，無受處分人，自無從聲明異議。
二、經查，本件異議人甲○○於民國97年11月30日15時35分，因
    駕駛車號XA-9252 自用小客車行經高雄縣鳳山市○○路與過
    埤路口闖越紅燈，經高雄縣政府警察局交通警察大隊逕行舉
    發，並填掣高雄縣政府警察局97年12月22日高警交字第NJ00
    00000 號舉發違反道路交通管理事件通知單，嗣高雄市政府
    交通局於98年5 月13日以高市交裁字第裁32-NJNJ0000000號
    裁處異議人新臺幣5,400 元，異議人向本院聲明異議，復因
    上開舉發通知單送達不合法，經本院於98年8 月28日以98年
    度交聲字第1667號交通事件裁定撤銷上開高雄市政府交通局
    之處分，高雄市政府警察局遂重新送達上開舉法通知單等情
    ，惟異議人所不爭執，並有本院98年度交聲字第1667號交通
    事件裁定、高雄市政府交通局98年11月7 日高市交裁字第09
    80055587號函、98年8 月28日高市交裁字第0980042805號函
    、高雄縣政府警察局97年12月22日高警交字第NJ0000000 號
    舉發違反道路交通管理事件通知單暨同警察局交通隊送達證
    書、舉發照片4 張、高雄縣政府警察局98年9 月10日高縣警
    交字第0980040362號函等附卷可稽（見本院卷第12頁至第21
    頁）。又異議人猶未甘服，乃就上開違規違反道路交通管理
    事件通知單提出異議，惟該通知單並非道路交通管理處罰條
    例第8 條所規定之裁決，異議人對之聲明異議，已難謂合法
    ；另本件異議人上開交通違規事件，尚未經裁決，業經本院
    電詢高雄市政府交通局交通事件裁決中心記錄明確在卷（見
    本院卷第24頁），是異議人未經裁決而聲明異議，揆諸上揭
    規定及說明，其聲明異議即有未合，且無從補正，應予裁定
    駁回。
三、據上論斷，應依道路交通案件處理辦法第18條，裁定如主文
    。
中    華    民    國    98    年    12    月    8     日
                        交通法庭  法  官  王參和
以上正本證明與原本無異。
如不服本裁定，應於收受送達後5 日內向本院提出抗告狀。
中    華    民    國    98    年    12    月    9     日
                                  書記官  陳惠玲


司法院資訊處製作；財團法人民間司法改革基金會備份。
